臺灣高等法院民事裁定　　　　　　　　　 100年度再字第17號
　　再審　原告　茂勝實業有限公司
　　法定代理人　林陳素娥
　　再審　被告　三井工程股份有限公司
　　法定代理人　吳明輝
上列當事人間請求給付工程款事件，再審原告對於中華民國93年
9月14日本院92年度上字第970號確定判決提起再審之訴，本院裁
定如下：
    主      文
再審之訴駁回。
再審訴訟費用由再審原告負擔。
    理      由
一、本件前訴訟程序乃再審原告起訴，請求再審被告給付工程款
    新台幣（下同）528萬9,007元及自起訴狀繕本送達翌日起算
    之法定遲延利息，經第一審法院以90年度訴字第2273號判決
    ：再審被告應給付再審原告104 萬6,828元及自90年5月30日
    起算之法定遲疑利息，再審原告其餘之訴駁回。兩造就第一
    審判決不利部分提起第二審上訴，本院以92年度上字第 970
    號判決（下稱原確定判決）諭知：第一審判決關於命再審被
    告給付超過45萬3,415 元及其利息部分，及該部分假執行之
    宣告，暨訴訟費用之裁判均廢棄；右開廢棄部分，再審原告
    在第一審之訴及假執行之聲請均駁回；其餘上訴駁回。再審
    原告再提起第三審上訴，終經最高法院於95 年4月19日以95
    年度台上字第738 號裁定駁回上訴而告確定，有上開各判決
    及裁定可稽（本院卷第5-36、43-49頁）。
二、按再審之訴應於30日之不變期間內提起；前項期間自判決確
    定時起算，判決於送達前確定者，自送達時起算；其再審之
    理由發生或知悉在後者，均自知悉時起算，民事訴訟法第
    500條第1項、第2 項前段定有明文。是提起再審之訴之原告
    ，如主張其再審理由知悉在後，應就所主張之事實負舉證之
    責任，如未表明理由知悉在判決確定後而自知悉時起算其不
    變期間之證據，法院無庸命其補正，最高法院30年抗字第
    443號、60年台抗字第538號判例足供參照。
三、再審原告對原確定判決提起再審之訴，原確定判決係經最高
    法院於95年4月19日以95年度台上字第738號裁定駁回上訴而
    確定，則再審原告至100年4月19日提起本件再審之訴，顯逾
    30日不變期間。再審原告雖陳稱：伊於100年4月18日始發現
    原確定判決有民事訴訟法第496條第1項第13款規定之「發現
    漏未斟酌之證物」再審事由，故伊提起本件再審之訴，符合
    30日不變期間云云，惟迄今仍未提出其再審理由知悉在裁定
    確定後而應自知悉時起算不變期間之證據，法院無庸命其補
    正，則本件再審聲請為不合法，應予駁回。
四、據上論結：本件再審之訴為不合法，爰依民事訴訟法第 502
    條第1項、第95條、第78條，裁定如主文。
中    華    民    國    100    年    4    月    29    日
                    民事第一庭
                        審判長法  官  張耀彩
                              法  官  周玫芳
                              法  官  林金吾
正本係照原本作成。
如不服本裁定，應於收受送達後10日內向本院提出抗告狀，並應
繳納抗告費新台幣１千元。
中    華    民    國   100    年    4     月    29    日
                              書記官  張淑芳